

in tgilbert

À PROPOS

En tant que lead développeur depuis 3 ans chez consoneo, je mets en pratique mes connaissances pour piloter l'équipe de développeur en méthodologie agile, je maintiens et déplois les applications en production. Passionné depuis tout petit par le développement et les nouvelles technologies, j'analyse et je met en pratique les meilleures méthodologies à appliquer pour les développeurs. Je développe principalement en PHP et javascript depuis plus de 10 ans et je teste également les autres languages. J'aime me challenger pour résoudre des problèmatiques complexes, de participer à la mise en place d'architecture performante et d'accompagner les équipes de développeurs afin de transmettre ma connaissance (sous forme d'atelier ou de formation).

COMPÉTENCES

- Agile / Scrum (Jira / Miro)
- Sql (Mysql / Postgres)
- NoSql (MongoDb / Redis)
- Elasticsearch
- ✓ Kafka / EventstoreDB
- Kubernetes / Docker
- Symfony 1.4 / 2 à la version 6
- ▼ VueJs / NestJs / ReactJS / AngularJs
- **⊘** Git

LANGUES

Français, langue maternelle Anglais, compétence professionnelle

MON ENVIRONNEMENT DE DEV

OS linux : (solus / Manjaro / PopOS) Un bon terminal (zsh) PhpStorm / Vs code

CENTRES D'INTÉRÊT



🛕 Randonnée

✓ Guitare

/Lecture

Lead Developpeur

THOMAS GILBERT

06 50 50 08 27

10 rue André Lapelleterie, 33130 Bègles

Permis B, me déplace plutôt en moto

FORMATIONS

2002 - BTS Informatique de gestion

1999 - DEUG, 1ère année de Deug A à l'université de BORDEAUX (33)

1998 - BAC Scientifique, spécialité Physique

EXPÉRIENCES

Consoneo

Mars 2020 à aujourd'hui Lead Developer

Mes tâches :

- o Gérer une équipe de 1 à 3 développeur sur la méthodologie Agile
- o Animer des ateliers autour d'une technologie (approndissement des connaissances)
- · Rescencer et analyser les besoins des développements
- Review de code au sein de l'équipe et également au niveau des autres lead développeur
- o Mise en place des tests et intégration au niveau de la CI
- Documentation technique et fonctionnelle
- Réalisation de POC sur des futurs projets ou force de proposition d'amélioration de la performance de la plateforme existante
- Migration de l'application monolithe vers une architecture de microservice
- o Démarrage du développement sur les parties les plus compliqué
- · Déploiement en production
- o Analyse des problématiques en production et rattrapage des données (support)

Les projets :

 DossierC2e: Plateforme permettant de monter un dossier pour obtenir une prime. Cette dernière est en permanance évolution (1million de lignes de code)

(sf 3.4 -> 4.4 [migration effectué], mysql / redis / AngularJs / Docker)

- Monolithe to microservice (Kubernetes (minikube) / keycloak / eventstoreDB / MongoDB / NestJS / Architecture en DDD)
- o Application support : (VueJs : Développer en dehors du temps de travail)
- o Microservice signature universign (sf6 / Api platform / Kafka / Kubernetes)

Atixnet

2013 à 2020

Développeur confirmé PHP (symfony)

Mes tâches :

- Analyse et extraction des données (poc)
- o Compréhension du besoin, rédaction du cachier des charges
- Mise en place de l'architecture concernant la sécurité et la buisness logique.
- Conception de l'application et Rédaction des documentations techniques
- Maintenance de l'application en incluant le client dans les échanges
- Déploiement des applications en environnement de production
 Mise en place de test fonctionnel

Les projets :

Tachytram

Application permettant d'analyser la boîte noir des trains ou tram, afin de contrôler la vitesse lors de ces trajets. (Sf 2 / Javascript librairie graph / Pentaho Bigdata / Mysql)

Ekiosque

C'est un portail regroupant un ensemble d'application. (GED / gestion des fichiers / agenda / blog ...) (sf 2 / Hapi.Js / Elasticsearch / Mysql)

- MoveBox (VueJS [front] / Api sf 3.4)
- GED (VueJS [front] / Api sf 3.4)
- CRM (sf 3.4 / Connexion à l'API Dolist)
- MyAtixnet : portail de l'entreprise (développer en dehors du tps de travail)

Freelance

2010 à 2013

(auto-entrepreneur – freelance dans le service informatique développement web et administration réseau) Création de sites internet sous symfony 1.4 ou 2.0 et jQuery. Gestion des projets sous redmine et gitlab

Régie Sensio Labs (Paris) Novembre 2011 / Mars 2012